臺灣雲林地方法院刑事判決　　　　　　　 94年度訴字第237號
公　訴　人　臺灣雲林地方法院檢察署檢察官
被　　　告　甲○○　男　27歲.
上列被告因違反毒品危害防制條例案件，經檢察官提起公訴（94
年度毒偵字第422 、573 號）及移送併辦（94年度毒偵字第 809
號），被告於準備程序進行中就被訴事實為有罪之陳述，由本院
合議庭裁定以簡式審判程序審理，判決如下：
    主  文
甲○○連續施用第一級毒品，處有期徒刑拾月。扣案之注射針筒
壹支沒收。
    事  實
一、甲○○前因施用第一級毒品海洛因案件，經觀察、勒戒後，
    認無繼續施用毒品之傾向，由臺灣雲林地方法院檢察署檢察
    官於民國92年9 月19日以92年度毒偵字第884 號不起訴處分
    確定，並於同日執行完畢釋放出所。嗣又於93年5 月間因施
    用第一級毒品案件，經本院於93年11月23日以93年度訴字第
    471 號判處有期徒刑9 月，並於同年12月19日確定（現在監
    執行中）。詎仍不知悔改，未戒除毒癮，於前開觀察、勒戒
    執行完畢釋放後5 年內，又基於施用第一級毒品之概括犯意
    ，自93年11月23日後之11月底某日起至94年1 月12日中午12
    時許止，在雲林縣斗南鎮田頭里田頭140 之2 號、嘉義縣大
    林鎮等處，以將第一級毒品海洛因摻美娜水放入注射針筒內
    注射血管或摻入香菸內點火吸食其煙之方式，連續施用海洛
    因多次。嗣分別：(一)於93年12月29日20時30分許，為警在嘉
    義縣大林鎮○○路360 號後方停車場查獲，並扣得其所有供
    施用毒品之用之注射針筒1 支，經採尿送驗結果，呈「嗎啡
    陽性」、「甲基安非他命陽性」反應（所涉施用第二級毒品
    部分，由檢察官另案偵辦）；(二)於93年12月31日21時15分許
    ，因另涉妨害兵役案件，前往雲林縣警察局斗南分局新光派
    出所接受警詢時，經甲○○同意後，由警採其尿液送驗，其
    結果呈「嗎啡陽性」反應；(三)於94年1 月15日7 時45分許，
    因涉嫌竊盜案件，為警在雲林縣斗南鎮○○里○○路查獲，
    經警採尿送驗結果，亦呈「嗎啡陽性」反應，而查知上情。
二、案經雲林縣警察局斗南分局先後報請臺灣雲林地方法院檢察
    署檢察官偵查起訴，並經嘉義縣警察局民雄分局報請臺灣嘉
    義地方法院檢察署呈請台灣高等法院台南分院檢察署令轉台
    灣雲林地方法院檢察署檢察官偵查後移送併辦。
    理  由
一、上開事實，業據被告甲○○於本院審理中坦白承認，並有查
    獲煙毒、麻管嫌犯尿液送檢真實姓名對照表、雲林縣衛生局
    煙毒尿液檢驗成績書各2 份、代號真實姓名對照表、嘉義縣
    衛生局煙毒尿液檢驗單、注射針筒照片各1 張在卷及注射針
    筒1 支扣案可佐，堪認被告之自白與事實相符。又被告前因
    施用第一級毒品海洛因案件，經觀察、勒戒後，認無繼續施
    用毒品之傾向，由臺灣雲林地方法院檢察署檢察官於92年9
    月19日以92年度毒偵字第884 號不起訴處分確定，並於同日
    執行完畢釋放出所等情，有該不起訴處分書、台灣高等法院
    被告全國前案紀錄表各1 份在卷可參。本件事證明確，被告
    於前開觀察、勒戒執行完畢釋放後，5 年內再犯毒品危害防
    制條例第10條施用毒品之犯行，可以認定。
二、查海洛因屬毒品危害防制條例第2 條第2 項第1 款所列之第
    一級毒品，故核被告所為，係犯毒品危害防制條例第10條第
    1 項之施用第一級毒品罪。被告各次持有毒品進而施用，則
    其持有之低度行為應為施用之高度行為所吸收，均不另論罪
    。被告先後多次施用第一級毒品之行為，時間緊接，方法相
    同，觸犯構成要件相同之罪名，顯係基於概括犯意反覆為之
    ，應依連續犯之規定，論以一罪，並依法加重其刑。再者，
    檢察官雖就被告「於93年12月29日15時30分許」施用第一級
    毒品海洛因之犯行移送本院併辦，然上開施用第一級毒品犯
    行，已在起訴事實（自93年11月23日後之11月底某日起至94
    年1 月12日中午12時許止）之範圍內，本院自應併予審究，
    附此敘明。又關於連續犯既判力時點之認定，應以最後審理
    事實法院之宣示判決日為判斷標準。亦即在宣判日以前之事
    實，始為確定判決效力所及；若在最後審理事實法院宣示判
    決後，始行發生之事實，既非該法院所得審判，即為該案判
    決之既判力所不能及。本件被告前於93年5 月間因施用第一
    級毒品案件，雖經本院於93年11月23日以93年度訴字第471
    號判處有期徒刑9 月，檢察官及被告均未上訴而確定。惟本
    件係於前案宣示判決後之93年11月底以後，始行發生之事實
    ，既非前案所得審判，即非該案判決之既判力所能及，亦併
    此敘明。
三、爰審酌被告不思其正值青年，卻耽溺於戕身之物，尤以前經
    觀察、勒戒，又因施用毒品案件經判處罪刑後，仍不知戒絕
    毒品，再犯本件施用毒品之犯行，顯見其對於毒品之依賴性
    甚高，自我把持、控制之能力亦顯不佳；惟被告犯罪後尚能
    坦承犯行，態度良好，以及其教育程度為高職肄業，從事送
    貨工作等一切情狀，爰量處如主文所示之刑，以資警惕。扣
    案之注射針筒1 支係供其施用海洛因所用之物，並為被告所
    有，此業據被告供承在卷，爰依刑法第38條第1 項第2 款規
    定沒收之。
四、據上論結，應依刑事訴訟法第273 條之1 第1 項、第299 條
    第1 項前段，毒品危害防制條例第10條第1 項，刑法第11條
    前段、第56條、第38條第1 項第2 款，判決如主文。
本案經檢察官乙○○到庭執行職務。
中　　華　　民　　國　　94　　年　　4 　　月　　29　　日
                  刑事第五庭    法  官  李明益
以上正本證明與原本無異。
如不服本判決，應於判決收受後10日內，向本院提出上訴狀。
                                書記官  李達成
中　　華　　民　　國　　94　　年　　4 　　月　　29　　日
附錄法條：毒品危害防制條例第10條第1項。
毒品危害防制條例第10條
施用第 1 級毒品者，處六月以上五年以下有期徒刑。
施用第 2 級毒品者，處三年以下有期徒刑。
